臺灣高等法院臺中分院刑事判決　　　　　　　　　九十一年度上訴字第一五六七號
　　上　訴　人
　　即　被　告　甲○○
右上訴人因毒品危害防制條例案件，不服臺灣彰化地方法院九十年度訴字第三九六號
中華民國九十一年七月二十三日第一審判決（起訴案號：臺灣彰化地方法院檢察署九
十年度毒偵字第三三二號、第六八八號），提起上訴，本院判決如左：
      主  文
上訴駁回。
      事  實
一、甲○○於民國八十七年間，曾因竊盜案件，經台灣彰化地方法院判處有期徒刑一
    年，並於八十七年七月十四日確定，且於八十八年九月七日執行完畢。又因施用
    第一級毒品案件，經裁定送觀察、勒戒後，認無繼續施用毒品之傾向，由台灣彰
    化地方法院於八十七年六月十八日以八十七年度訴字第四八一號判決免刑，於同
    年七月十五日確定。復因施用第一級毒品案件，經該院於八十七年十二月二十四
    日以八十七年度毒聲字第二四五七號裁定送觀察、勒戒後，認亦無繼續施用毒品
    之傾向，由台灣彰化地方法院檢察署檢察官於八十八年一月四日以八十七年度偵
    字第六０一三號不起訴處分確定。再因三犯施用第一級毒品海洛因案件，由同上
    檢察署檢察官先聲請該院於八十九年四月二十八日，以八十九年度毒聲字第二二
    二九號裁定送強制戒治一年，並提起公訴，經該院於八十九年八月三十一日以八
    十九年度訴字第七九二號判決，處有期徒刑六月確定。詎甲○○仍不知悔改，復
    於前述不起訴處分確定後五年內，於九十年一月三十一日前三日內某時，在其彰
    化縣員林鎮○○里○○路一五一之六號住處，以不詳方法，施用第一級毒品海洛
    因一次。嗣於九十年一月三十一日經同上檢察署觀護人室採集尿液送驗結果，呈
    嗎啡陽性反應，而查出上情。其又另行起意，自不詳時間，在不詳地點取得並持
    有第二級毒品甲基安非他命一包（驗還淨重二．０五公克，包裝重０．三九公克
    ），後於九十年一月十五日上午十一時許，駕駛其Ａ６－７０２７號自用小客車
    ，途經彰化縣員林鎮○○路與萬年路口時，為警攔檢，並在其手上查獲並扣得所
    持有之上開甲基安非他命一包。
二、案經彰化縣警察局員林分局報請台灣彰化地方法院檢察署檢察官偵查起訴。
    理  由
一、訊據上訴人即被告甲○○（下簡稱被告）於警偵訊、原審審理及本院調查時均矢
    口否認施用第一級毒品海洛因及持有甲基安非他命之犯行，辯稱伊從戒治出來後
    就未再施用毒品，且扣案之甲基安非他命係丙○○所有，置於伊車上，伊並未同
    意丙○○將甲基安非他命置於伊車上云云。
二、經查：
   （一）被告於九十年一月三十一日，經台灣彰化地方法院檢察署觀護人室採集其
         尿液送驗結果，發現有嗎啡陽性反應，有長昕生活事業股份有限公司新東
         分公司濫用藥物尿液檢驗報告一紙在卷可參（見九十年度毒偵字第六八八
         號偵查卷第五、六頁）。另按人體施用海洛因後，經代謝作用，能從所排
         尿水中驗出嗎啡反應之時間約為三日左右，且參酌被告之前施用之第一級
         毒品均為海洛因而非嗎啡，且被告於本院調查時自承其驗尿前三日內，均
         在其彰化縣員林鎮○○里○○路一五一之六號住處，堪認被告確有於九十
         年一月三十一日前三日內某時，在其彰化縣員林鎮○○里○○路一五一之
         六號住處，以不詳方法施用第一級毒品海洛因一次之犯行無訛。又其曾因
         施用第一級毒品案件，經裁定送觀察、勒戒後，認無繼續施用毒品之傾向
         ，由彰化地方法院於八十七年六月十八日以八十七年度訴字第四八一號判
         決免刑，於同年七月十五日確定，復因施用第一級毒品案件，經該院於八
         十七年十二月二十四日以八十七年度毒聲字第二四五七號裁定送觀察、勒
         戒後，認亦無繼續施用毒品之傾向，由台灣彰化地方法院檢察署檢察官於
         八十八年一月四日以八十七年度偵字第六０一三號不起訴處分確定，再因
         三犯施用第一級毒品海洛因案件，由同上檢察署檢察官先聲請該院於八十
         九年四月二十八日，以八十九年度毒聲字第二二二九號裁定送強制戒治一
         年，並提起公訴，經該院於八十九年八月三十一日以八十九年度訴字第七
         九二號判決，處有期徒刑六月確定等情，亦有刑事判決書及台灣彰化地方
         法院檢察署刑案資料查註紀錄表在卷足憑。
   （二）另被告於右揭時、地持有甲基安非他命一包，握於其手上，為警查獲之事
         實，業據其於警、偵訊中供承在卷，並經證人即現場查獲警員乙○○於本
         院調查時到庭證述無誤（見本院卷九十一年十月二十一日調查訊問筆錄）
         ，並有該結晶物品一包扣案可資佐證。而該包結晶物品，經送鑑定結果，
         確係甲基安非他命，亦有法務部調查局（90）陸（一）字第九００二四九
         六六號檢驗通知書一紙附卷足憑（見原審卷第十四頁）。被告雖辯稱該甲
         基安非他命係丙○○所有，置於其車上，並請求訊問證人丙○○云云，然
         經原審審理及本院調查時多次傳拘丙○○未獲，其所辯乃甚有疑義。且縱
         認該包甲基安非他命確係丙○○所有，但既置於被告駕駛之車上，嗣被告
         並將之握於手上，亦堪認被告已持有該包甲基安非他命無訛，是被告涉犯
         持有第二級毒品甲基安非他命犯行，亦至臻明確。
   （三）綜上所述，被告上開所辯，顯均為卸責之詞，不足採信。本案事證明確，
         被告涉犯施用第一級毒品海洛因及持有第二級甲基安非他命犯行，均堪以
         認定。
三、按海洛因為毒品危害防制條例第二條第二項第一款所定之第一級毒品，安非他命
    為毒品危害防制條例第二條第二項第二款所定之第二級毒品。核被告所為，係犯
    毒品危害防制條例第十條第一項之施用第一級毒品罪及第十一條第二項之持有第
    二級毒品罪。被告施用第一級毒品前持有第一級毒品之行為，其持有毒品之低度
行為為施用毒品之高度行為所吸收，不再論以持有第一級毒品罪。又被告於八十
    七年間，曾因竊盜案件，經台灣彰化地方法院判處有期徒刑一年，並於八十七年
    七月十四日確定，且於八十八年九月七日執行完畢，有台灣高等法院被告全國前
    案紀錄表在卷可查，其於有期徒刑執行完畢後，五年內再犯上開有期徒刑以上之
    前揭二罪，均為累犯，應依刑法第四十七條規定，各加重其刑。原審判決審酌被
    告之素行，及其犯罪之動機、目的、施用毒品之次數、持有毒品之數量，並犯罪
    後之態度等一切情狀，依毒品危害防制條例第十條第一項、第十一條第二項、第
    十八條第一項前段，刑法第十一條前段、第四十七條、第五十一條第五款規定，
    將被告所犯施用第一級毒品罪量處有期徒刑九月、持有第二級毒品罪，判處有期
    徒刑四月，並定其應執行刑有期徒刑十一月，並將扣案被告所持有之甲基安非他
    命一包（驗還淨重二．０五公克，包裝重０．三九公克），認係屬第二級毒品，
    予以宣告沒收併銷燬之，經核其認事用法及量刑，均無不當。是被告上訴意旨猶
    空言否認犯罪，即無足採。其上訴為無理由，應予駁回。
四、被告於本院審理時，經合法傳喚無正當理由未到庭，爰不待其陳述逕行判決。
五、據上論斷，應依刑事訴訟法第三百六十八條、第三百七十一條判決如主文。
本案經檢察官丁○○到庭執行職務。
中      華      民      國      九十一   年      十一     月    十九    日
                                    臺灣高等法院臺中分院刑事第八庭
                                          審判長法  官  羅  得  村
                                                法  官  劉  榮  服
                                                法  官  黃  文  進
右正本證明與原本無異。
本件施用第一級毒品部分得上訴。
本件持有第二級毒品部分不得上訴。
如不服本判決應於收受送達後十日內向本院提出上訴書狀，其未敘述上訴之理由者並
得於提起上訴後十日內向本院補提理由書（均須按他造當事人之人數附繕本）。
                                                書記官  許  麗  花
中      華      民      國      九十一   年      十一     月     二十   日
附錄論罪科刑法條：
毒品危害防制條例第十條第一項：
施用第一級毒品者，處六月以上五年以下有期徒刑。
毒品危害防制條例第十一條第二項：
持有第二級毒品者，處二年以下有期徒刑、拘役或新臺幣三萬元以下罰金。      Ｉ
